# **Ricardo Flores**

Diseñador UX/UI | Diseñador Gráfico | Front-end Developer

## CONTACTO



GMAIL ricardofc007@gmail.com









## **INTERESES**

Formación Profesional

Creación de interfaces

Hardware y digitalización

## **SOFTWARES**





Javascript











 $\bullet \bullet \bullet \circ \circ \circ$ 



# **LENGUAJES**

| Español | •••••       |
|---------|-------------|
| Ingles  | • • • • • • |
| HTML    | •••••       |
| CSS     | • • • • 0 0 |

## PERFIL PROFESIONAL

Cuento con 2 años de experiencia creando contenido digital para pymes. Comencé mi carrera como diseñador gráfico y, actualmente, me especializo en el diseño de interfaces (UI) para sitios web y aplicaciones. Me destaco por mi versatilidad para trabajar y aprender, aplicando estrategias de diseño orientadas a satisfacer las necesidades de los usuarios de manera efectiva.

#### **HABILIDADES**

ADAPTABILIDAD • • • • • TRABAJO EN EQUIPO • • • • • • CREATIVIDAD • • • • • O BRANDING • • • • • CINNOVACIÓN • • • • • O DETALLISTA

## **EXPERIENCIA LABORAL**

Enero 2024 - ACT

#### **KAIZEN**

Consultoría y asesoría empresarial.

Cargo: Diseñador UX/UI, creacion de productos digitales y contenido visual

| Octubre 2024 - Diciembre 2024

## **IMAGEN PRO**

Industria Gráfica.

Cargo: Creación de productos gráficos

| Marzo 2023 - Enero 2024

#### **VAN MAI**

Diseño y sublimaciones.

Cargo: Diseño y impresión offset

Julio 2021 - Febrero 2022

#### Municipalidad de Limache

Ministerio de la Mujer y Equidad de Género Programa "jefas de Hogar".

Cargo: Área Branding y creación de merchandising

Mi rol en kaizen es multifuncional, principalmente la creación de contenido digital y productos digitales para atraer al público objetivo, community manager, estudios de usuarios y competencias directas e indirectas, creación de prototipos de baja y alta fidelidad y colaboración con programadores (front-end).

Durante el reemplazo en imagen pro, mi rol era especialmente diseñar y traspasar el archivo a distintos tipos de formatos de impresión, generando más de 20 archivos gráficos por día.

Es un emprendimiento en donde mi rol era diseñar, atender y vender al cliente distintos tipos de productos para estampar, en el cual utilice diferentes técnicas de impresiones para otorgar una mayor calidad y durabilidad

Cargo en el cual me desempeñe en la creación de logotipos para las emprendedoras que no tenían aún su identidad visual creada, dando una identidad de marca con un brief de diseño y entregándoles un manual de diseño.

## FORMACIÓN ACADÉMICA

2024 - 2024

#### Udemy

Certificado Frontend Developer.

2023 - 2024

## **Talento Digital Chile**

Certificado profesional google Diseño UX/UI.

2009 - 2017

## **English Academy of San Felipe**

Estudio de Inglés Británico.

2005 - 2017

## Colegio Vedruna, San Felipe

Estudios de Educación Básica y Media.

2018 - 2022

## Universidad Andrés Bello

Estudio de pregrado carrera de Diseño Gráfico.